Inventaris van het archief van de Stichting Individuele Effectenaanspraken Sjoa, (2000) 2001-2007
Nationaal Archief, Den Haag
- Stukken betreffende bijzondere onderwerpen, 2
  - Taak, 2.2
    - Dossiers inzake de behandeling van aanvragen., 2002-2006; 91-218; 3 omslagen en 125 pakken
      - 08207 - 08213., 130
      - 08214 - 09219., 131
      - 09220 - 09224., 132
      - 09225 - 09230., 133
      - 09231 - 09235., 134
      - 09236 - 09241., 135
        Voor 09239 zie inv.nr. 136.
      - 09239., 136
      - 09242 - 09248., 137
      - 09249 - 09254., 138
      - 09255 - 10260., 139
      - 10261 - 10266., 140
      - 10267 - 10274., 141
      - 10275 - 10281., 142
      - 10282 - 10288., 143
      - 10289 - 10294., 144
      - 10295 - 10300., 145
      - 10301 - 10309., 146
      - 10310 - 10315., 147
      - 10316 - 10322., 148
      - 10323 - 10329., 149
      - 10330 - 11334., 150
      - 11335 - 11339., 151
        Voor 11336 zie inv.nr. 152 - 153
      - 11336, aanvraag., 152; omslag
      - 11336, bijlagen., 153
      - 11340 - 11344., 154
      - 11345 - 11352., 155
      - 11353 - 11357., 156
      - 11358 - 11362., 157
      - 11363 - 11368., 158
      - 11369 - 11372., 159
      - 12373 - 12376., 160
      - 12377 - 12380., 161
      - 12381 - 12388., 162
      - 12389 - 12393., 163
      - 12394., 164
      - 12395 - 12399., 165
      - 12400 - 12406., 166
      - 12407 - 12411., 167
      - 12412 - 12416., 168
      - 12417 - 12422., 169
      - 12423 - 12430., 170
      - 12432 - 12433., 171
      - 12434 - 12437., 172
      - 12438 - 12444., 173
      - 12445 - 12447., 174
      - 12448 - 12451., 175
        Zie voor aanvraagnummer 12450 aanvraagnummer 08192.
      - 12452., 176
      - 12453 - 12456., 177
      - 12457 - 12458., 178
      - 12459 - 12461., 179
      - 12462 - 12463., 180
      - 12464 - 12467., 181
      - 12468 - 12472., 182
      - 12473 - 12475., 183
      - 12476., 184
      - 12477 - 12479., 185
      - 12480, aanvraag., 186
      - 12480, effecten., 187
      - 12481 - 12486., 188
      - 12487 - 12490., 189
      - 12491., 190
      - 12492 - 12496., 191
      - 12497 - 12499., 192
      - 12500., 193
      - 12501 - 12505., 194
      - 12506 - 12509., 195
      - 12510 - 12513., 196
      - 12514 - 12517., 197
      - 12518 - 12523., 198
      - 12524 - 13527., 199
      - 13529 - 13532., 200
      - 13533 - 13539., 201
      - 13540 - 13544., 202
      - 13545 - 14553., 203
      - 14554 - 14558., 204
      - 14559 - 15564., 205
      - 15565 - 16572., 206
      - 16573 - 17579., 207
      - 17580 - 18586., 208
      - 18587 - 18593., 209
      - 18594 - 19598., 210
      - 19599 - 19606., 211
      - 19607 - 19612., 212
      - 19613 - 19620., 213
      - 19621 - 22628., 214
      - 22629 - 22635., 215
      - 22636 - 22641., 216
      - 23642 - 24644., 217
      - Peereboom, O.A.M, 2002 - 2004, 218; omslag
        Geen aanvraagnummer aan toegekend.
    - Correspondentie met PricewaterhouseCoopers over de behandeling van aanvragen van claimanten., 2002-2007; 219; pak
  - Commissie van beroep, 2.3
    - Behandelingen van beroep- en verweerschriften., 2000-2005; 220-229; 1 omslag en 9 pakken
      Geordend op volgnummer van behandeling. In bijlage 3 bij de inventaris is een personenlijst opgenomen met het aanvraagnummer, het volgnummer en het inv.nr.
      - 01 - 06., 220
      - 07 - 10., 221
      - 11 - 13., 222
      - 14 - 20., 223
      - 21 - 26., 224
      - 27 - 29., 225
      - 30 - 35., 226
      - 36 - 39., 227
      - 40 - 42., 228
      - 43 - 45., 229; omslag
    - Algemene correspondentie., 2002-2005; 230; pak
    - Vergaderingen., 2003-2005; 231-232; 1 pak en 1 omslag
      - Geaccordeerde notulen, 2003 - 2005, 231
      - Vergaderstukken, 2003 - 2005, 232; pak
- Documentatie, 3
  - Jaarverslagen van de Stichting Platform Israël over 2001 - 2005., 2002-2005; 233; omslag